# 关于存活对外投资的涉税问题

提问人：流浪的小狗 时间：2013-08-23 22:29:15
我记得，自产存货对外投资，视同销售处理不只是税务的处理，会计上也是要确认收入及对应的成本，而且也没有提到不适用的范围，所以，就比较感到困惑。

回答人：chenyiwei
同一控制下合并是特例，因为明确要求合并对价按照帐面价值计量，所以不确认销售。

提问人：流浪的小狗 时间：2013-08-25 01:15:55
谢谢陈版的解答。 还有个问题，合并准则中说，股权控股合并时子公司净资产公允价值与帐面价值的差异，如果说应纳税暂时性差异，是要确认递延所得税负债，但是如果满足两条规定的话，无需确认。那请问，如果说是可抵扣暂时性差异，为什么就没有规定限制，必须要确认？ 另外，如果被合并的子公司存在为弥补亏损，子公司未确认递延资产，请问，母公司在合并时，如何判断未来有足够的利润可以弥补，以便合并的角度确认递延资产？这里的未来可纳税所得额是指母公司单体还是合并？如果是合并，又如何量化？

回答人：chenyiwei
1 、你可能是理解有误。在非同一控制下企业合并中被购买方可辨认净资产的入账价值（公允价值）和计税基础之间如果存在差异，无论差异的方向，都应确认递延所得税资产／负债并作为对商誉的调整因素。但如果涉及确认递延所得税资产的，应考虑未来预计转回期间有无足够的应纳税所得额。你说的“如果满足两条规定的话，无需确认”应该是指初始确认豁免，是用该豁免的第一条件就是：
该交易不是企业合并，因此不矛盾。
2 、对于企业合并中的可抵扣暂时性差异确认时应看谁有足够应纳税所得额的问题：由于母公司和子公司在保留各自法人资格的情况下是独立的纳税主体，其盈利和亏损不能互相弥补，因此关键看该项暂时性差异发生于哪个纳税主体中。对于吸收合并或者新设合并，该项暂时性差异直接体现在购买方，所以要看购买方自身有无足够的应纳税所得额；如果是控股合并，被购买方继续保留独立的纳税人资格，则要看被购买方自身有无足够的应纳税所得额。在被购买方原先没有就其可抵扣亏损确认递延所得税资产的情况下，应考虑合并后购买方对被购买方的业务发展计划，从而对被购买方的盈利预测进行修正，考虑未来有无足够的应纳税所得额。